---
title: "統計軟體與繪圖"
author: "H44074039范馨予"
date: "2020/5/1"
output: html_document
---
```{r setup, include=FALSE}
knitr::opts_chunk$set(echo = TRUE)
```


# 基本數學運算
```{r cars}
#次方
5^3 
#次方
5**3
#平方根
sqrt(4)
#絕對值
abs(-10)
#取餘數
5%%3  
#取整數位
5%/%3
#自然數的(次方)
exp(2)
#以10為底的對數值
log(2,10)
#以2為底的對數值
log(2,2)
#x四捨五入到小數點第k位(僅含小數部分),round(x,k)
round(98.562,1)
#x四捨五入到左邊數來第k位(含整數部分),signif(x,k)
signif(79843.597,3)
#階乘,factorial(x)
factorial(5)
```


# 向量物件函數
```{r chair}
#x到y的數列以z為等差,seq(x,y,z)
seq(1,9,2)
#x到y數列等分z等分,seq(x,y,length.out=z)
seq(1,9,length.out=6)
#重複向量物件,rep(x,times=重複次數,each=每次每個元素重複次數,length.out=向量長度)
rep(1:2,2)
rep(1:3,times=3,each=2)
rep(1:3,each=2,length.out=8)

```


# 數學運算函數
#### x<-c(7,8,6,11,9,12)
```{r see,include=FALSE}
x<-c(7,8,6,11,9,12)
```
```{r saa}
#x數列總和
sum(x)
#x數列最大值
max(x)
#x數列最小值
min(x)
#x數列平均值
mean(x)
#計算元素積
prod(x)
#計算元素的累積和
cumsum(x)
#計算元素的累積積
cumprod(x)
#元素從向量起點到該元素位置所有元素的最大值
cummax(x)
#元素從向量起點到該元素位置所有元素的最小值
cummin(x)
#排序,從小排到大,sort(x)
sort(x)
#排序,從大牌到小,sort(x,decreasing=TRUE)
sort(x,decreasing=TRUE)
#排序位置,數列中由小排到大的元素位置,rank(x)
rank(x)
#向量顛倒排序
rev(x)
#樣本標準差
sd(x)
#樣本變異數
var(x)
```

# 數學運算函數(含缺失值)
### !diff()函數和累積函數不適用!
#### y<-c(9,7,11,NA,1)
```{r sa,include=FALSE}
y<-c(9,7,11,NA,1)
```
```{r da}
#最大值
max(y,na.rm=TRUE)
#最小值
min(y,na.rm=TRUE)
#總和
sum(y,na.rm=TRUE)
#後項和前項差距(不適用)
diff(y)
#元素從向量起點到該元素位置所有元素的最大值(不適用)
cummax(y)
```

# 物件長度
#### h<-c("Hello world")
#### h1<-c("H","e","l","l","o")
#### h2<-c("Hello","world")
```{r ga,include=FALSE}
h<-c("Hello world")
h1<-c("H","e","l","l","o")
h2<-c("Hello","world")
```
```{r ha}
#h向量物件的長度
length(h)
#h1向量物件的長度
length(h1)
#h2向量物件的長度
length(h2)
#h物件內各含有多少字元
nchar(h)
#h1物件內各含有多少字元
nchar(h1)
#h2物件內各含有多少字元
nchar(h2)
```

# 物件屬性
#### x1<-c(1:5)
#### x2<-c(1.5,2)
#### x3<-c("hello")
```{r ja,include=FALSE}
x1<-c(1:5)
x2<-c(1.5,1,5)
x3<-c("hello")
```
```{r ta}
#是否整數
is.integer(x1)
is.integer(x2)
is.integer(x3)
#是否數字
is.numeric(x1)
is.numeric(x2)
is.numeric(x3)
#是否雙倍精確實數
is.double(x1)
is.double(x2)
is.double(x3)
#是否字串
is.character(x1)
is.character(x2)
is.character(x3)
#了解資料類型,class(x)
class(x1)
```

# 物件元素的存取
#### numeric_list<-25:1
```{r ia,include=FALSE}
numeric_list<-10:1
```
```{r oa}
numeric_list
#備份原始資料
copynum<-numeric_list
copynum
#取第x位資料,numeric_list[x]
numeric_list[2]
#取多筆資料
numeric_list[c(2,5,10)]
#把第x位元素拿掉,numeric_list[-x]
numeric_list[-2]
#把第x到y的元素拿掉,numeric_list[-(x:y)]
numeric_list[-(1:9)]
#把第x位的向量拿掉,存成新的向量
newlist<-numeric_list[-2]
newlist
#修改向量物件元素值
numeric_list[c(2,4)]<-c(1,5)
numeric_list
#print出資料原始值
copynum
```


# 邏輯向量
#### score.a<-c(12,8,9,15,7,12)
#### score.b<-c(7,8,6,11,9,12)
```{r ka,include=FALSE}
score.a<-c(12,8,9,15,7,12)
score.b<-c(7,8,6,11,9,12)
```
```{r la}
#回傳最大值(TRUE)的位置
which.max(score.a)
#回傳a比b分數高(TRUE)的位置
bestscore<-score.a>score.b
which(bestscore)
#回傳a分數大於8的元素
score.a[score.a>8]
#回傳a分數大於8的位置
which(score.a>8)
```


# 矩陣
#### matrix(data,nrow=?,ncol=?,byrow=logical)
#### byrow預設為FALSE若byrow=TRUE則由左至右依序將資料先填滿第一列再填第二列
```{r mat}
#建立矩陣(以行排序)
onematrix<-matrix(1:12,nrow=4)
onematrix
#建立矩陣(以列排序)
twomatrix<-matrix(1:12,nrow=4,byrow=TRUE)
twomatrix
#認識矩陣的屬性,str()
str(onematrix)
str(twomatrix)
#看矩陣列數,nrow()
nrow(onematrix)
#看矩陣行數,ncol()
ncol(twomatrix)
#看矩陣列數和行數,dim()
dim(onematrix)
#矩陣的元素個數,length()
length(onematrix)
#檢查是否矩陣,is.matrix()
is.matrix(twomatrix)
```
```{r ya,include=FALSE}

```
```{r ua}
#將向量轉成矩陣,依列來排rbind(),依行來排cbind()
v1<-c(7,11,15)
v2<-c(5,10,9)
a1<-rbind(v1,v2)
a1
b1<-cbind(v1,v2)
b1
#矩陣和向量組成矩陣
v3<-c(3,6,12)
a2<-rbind(a1,v3)
a2
b2<-cbind(b1,v3)
b2
#取得矩陣元素值,matrix[列,行]
b2[3,]
b2[,2]
b2[1,2]
b2[1:2,2:3]
#取得&修改矩陣的列名和欄名,rownames()、colnames()
#修改
rownames(b2)<-c("小明","小華","小鐘")
b2
colnames(b2)<-c("firstscore","secondscore","thirdscore")
b2
#取得
rownames(b2)
colnames(b2)
dimnames(b2)
#找出三位分別的對應成績
b2["小明","firstscore"]
b2["小鐘","secondscore"]
```
# 矩陣的運算
#### am<-matrix(1:9,nrow=3)
```{r,include=FALSE}
am<-matrix(1:9,nrow=3)
am
```
```{r}
#計算三人分別總分
rowSums(b2)
#計算三人分別平均
rowMeans(b2)
#轉置矩陣,t()
t(b2)
#矩陣相除
am%/%am
#矩陣相乘
am%*%am
#矩陣對角線之向量值,diag()
diag(b2)
#反矩陣,solve()
solve(b2)
#行列式值,det()
det(b2)
```


# 陣列
```{r}
#建立陣列,array(data,dim=c(列,行,矩陣個數))
ar1<-array(1:24,dim=c(3,4,2))
ar1
# 後來用dim重建陣列組
ar2<-1:24
dim(ar2)<-c(4,3,2)
ar2
#比較兩物件是否完全相同,indentical()
identical(ar1,ar2)
```


# 因子
```{r}
#看資料有哪些類別,factor()
yesorno<-c("yes","yes","no","yes","no")
onefactor<-factor(yesorno)
onefactor
#使用levels強制yes、no的順序
yesorno<-c("yes","yes","no","yes","no")
twofactor<-factor(yesorno,level=c("yes","no"))
twofactor
#建立縮寫,labels()
yesorno<-c("yes","yes","no","yes","no")
threefactor<-factor(yesorno,levels=c("yes","no"),labels=c("Y","N"))
threefactor
```

# 有序因子
#### 1.ordered()
#### 2.factor(),增加參數"ordered=TRUE"
```{r}
#依r語言元順序排序
str<-c("A","B","A","C","D","B","D")
strord<-ordered(str)
strord
#指定順序排序
str<-c("A","B","A","C","D","B","D")
str1ord<-factor(str,levels=c("D","C","B","A"),ordered=TRUE)
str1ord
#篩選str1ord中大於B的元素
which(str1ord>"B")
```


#數據框
```{r}
#建立數據框
a<-c("Kevin","Peter","Frank")
b<-c("M","M","M")
c<-c(170,169,175)
dataf<-data.frame(a,b,c)
dataf
#改欄位名,names()
names(dataf)<-c("Name","Gender","Height")
dataf
#取得數據框的值,ex:列出所有名字
dataf[,"Name"]
#取得數據框的值,ex:列出1號的資料
dataf[1,]
#取得指定以外的資料,ex:取得名字外的資料
dataf[-1]
#特殊字元$(方便讀取數據框欄名內的資料)
dataf$Name
#使用rbind()增加列資料
datafr<-data.frame(a,b,c,stringsAsFactors = FALSE)
datafr<-rbind(datafr,c("Selina","F",163))
datafr
#使用索引值增加數據框資料
datafr[c("5","6"),]<-c("Hebe","Ella","M","M",161,163)
datafr
```


# 串列
```{r}
#建立串列
datafra<-list("aname","2016-2017",datafr)
datafra
#建立串列(含名稱)
newdatafra<-list(everyname="aname",year="2016-2017",information=datafr)
newdatafra
#用$取得串列內物件元素內容
newdatafra$information
#使用"[]"取得串列
datafra[1]
#修改串列元素內容
datafra[[2]]<-"2017-2018"
datafra
#修改串列內2個元素內容
datafra[1:2]<-list("bname","2016-2017")
datafra
#增加元素
datafra[4]<-list(c(25,45))
datafra
```

# 句子的分離
#### strsplit(句子," ")
```{r}
#以空格分離句子
x <- c("Hello R World")
strsplit(x," ")
```

# 修改字串的大小寫
#### toupper()將字串改成大寫
#### tolower()將字串改成小寫
#### xvec<-c("Hello","R","World")
```{r,include=FALSE}
xvec<-c("Hello","R","World")
```
```{r}
#大寫
toupper(xvec)
#小寫
tolower(xvec)
```


# unique()函數
#### Coffee和coffee會被視為不同字
```{r}
#處理資料不重複出現
abc<-c(12,8,9,15,7,12)
unique(abc)
```


# paste()函數
#### 字串或單字連接成句子
```{r}
#字串連接成句子
hello<-c("hello","world","!")
paste(hello,collapse = " ")
#字串依符號連接
paste(hello,collapse = "-")
#連接兩個向量
str<-c("a","b","c")
str1<-1:3
#一個一個引號刮起來
paste(str,str1,sep="")
#字串間引號拿掉
paste(str,str1,sep="",collapse = " ")
```


# 字串資料的排序
#### 使用sort()函數,預設是由小排到大,小寫在前大寫在後
```{r}
#字串向量排序
coffee<-c("Boiling","coffee","brings","out","a","bitterly","taste")
sort(coffee)
#字串向量排序(由大到小)
coffee<-c("Boiling","coffee","brings","out","a","bitterly","taste")
sort(coffee,decreasing=TRUE)
```


# 函數
### 函數格式:
#### 函數名稱<-function(參數1,參數2,...){
####  程式碼
####  程式碼
####  ...
#### }
```{r}
# 設立比例轉成percent的函數
da<-function(x){
  x.percent<-round(x*100,digits=2)
  x.final<-paste(x.percent,sep="","%")
  return(x.final)
}
# 執行結果
newda<-c(0.95,0.81,0.62)
da(newda)
#程式碼簡,執行使用print(),省略return
ca<-function(x){
  x.percent<-round(x*100,digits=2)
  x.final<-paste(x.percent,sep="","%")
}
print(ca(newda))
#省略函數大括號
#1.平方數
aaa<-function(x)x*x
num<-c(5,9,11)
aaa(num)
#2.比例轉成percent
bbb<-function(x)paste(round(x*100,digits=2),sep="","%")
bbb(newda)
#2個參數的函數,function(x,y)
newdat<-c(0.9517,0.8652)
ba<-function(x,x.digits){
  x.percent<-round(x*100,digits = x.digits)     #執行轉換
  paste(x.percent,sep="","%")    #加上百分百輸出
}
ba(newdat,1)   #ba(資料,小數點位數)
#預設轉換到小數第0位
aa<-function(x,x.digits){
  x.percent<-round(x*100,digits = x.digits)     #執行轉換
  paste(x.percent,sep="","%")    #加上百分百輸出
}
aa(newdat)
```


# if敘述
### 一種條件
#### if(邏輯運算式){
#### 系列運算指令A
#### }else{
#### 系列運算指令B
#### }
### 多種條件
#### if(邏輯運算式A){
#### 系列運算指令A
#### ...
#### }else if(邏輯運算式B){
#### 系統運算指令B
#### ...
#### }else if(邏輯運算式n){
#### 系列運算指令n
#### ...
#### }else{
#### 系列其他運算指令
#### ...
#### }
```{r}
#鼓勵節約能源實例
elec<-function(deg,unitprice=50){
  if(deg>120)                     #使用超過120度   
    net.price<-deg*unitprice*1.15   #電費加收15%
  else if(deg<80)                 #少於80度
    net.price<-deg*unitprice*0.85   #少收15%
  else                            #其他
    net.price<-deg*unitprice        #正常收費
  round(net.price)                #電費取整數
}
elec(deg = 75)
```


# switch敘述
#### 取代if...elseif
```{r}
#以上一題為例
elect<-function(deg,unitprice=50){
  if(deg>120) index<-1
  if(deg<=120 & deg>=80) index<-2
  if(deg<80) index<-3
  switch(index,
         net.price<-deg*unitprice*1.15,     #電費加收15%
         net.price<-deg*unitprice,          #正常收費
         net.price<-deg*unitprice*0.85)     #電費減免15%
  round(net.price)
}
elect(deg=75)
```


# for敘述
### 單一運算指令
#### for(迴圈索引in區間)
### 多個運算指令
#### for(迴圈索引in區間){
#### 系統運算指令
#### ...
#### }
```{r}
#計算1到n總和
total<-function(n){
  sunx<-0    #從0開始加總
  for(i in n) sunx<-sunx+i   #總和加上最新數
  print(sunx)
}
total(1:10)
```


# while敘述
### 格式:
#### while(邏輯運算式){
#### 系列運算指令
#### ...
#### }
#### 如果邏輯運算式=TRUE,那麼迴圈將會持續進行,直到FALSE為止
```{r}
total2<-function(x){
  sumx<-0
  while(x>=0)     #如果x>0進入迴圈
  {
    sumx<-sumx+x   #加總
    x<-x-1         #一直到0為止
  }
   return(sumx)
}
total2(10)
```

# repeat迴圈
### 格式:
#### repeat
#### {
#### 單一或系列運算指令
#### if (邏輯運算式) break
#### 其它運算指令
#### }
#### 若if的邏輯運算式為TRUE,則執行break指令,跳出迴圈
```{r}
total3<-function(x){
  sumx<-0
  repeat
  {
    sumx<-sumx+x
    if(x==0)break
    x<-x-1
  }
   return(sumx)
}
total3(10)
```


# break敘述
#### 使用while迴圈,配合break敘述,計算0到n-1之總和
```{r}
total4<-function(x){
  sumx<-0
  i<-0
  while(i<=x)
  {
    if(i==x) break
    sumx<-sumx+i
    i<-i+1
  }
   return(sumx)
}
total4(10)   #1加到9的總和
```


# next敘述
#### 跳過目前指令,到下個指令
```{r}
#計算1到n之偶數總和
total5<-function(n){
  sumx<-0
  for(i in n)
  {
    if(i %% 2 != 0) next   #若除以2不能整除跳過迴圈
    sumx<-sumx+i
  }
   print(sumx)
}
total5(1:10)
```


# 資料夾
### getwd()函數:獲得目前的工作目錄
### setwd()函數:更改目前的工作目錄
### file.exist()函數:檢查檔案是否存在
### file.rename()函數:更改檔案名稱
### file.create()函數:建立檔案
### file.copy()函數:檔案拷貝
### file.remove()函數:刪除指定的檔案


# 資料輸出cat()函數
```{r}
#使用cat()執行基本的螢幕輸出
samp<-function( ){
  cat("R language")
  cat("\n")     #換列列印
  cat("A road to Big Data\n")
  x<-10
  y<-20
  cat(x,y,"\n")    #預設是空一格
  cat(x,y,x+y,sep="   ")   #增加空的格數
  cat("\n")
  cat(x,y,"x+y=",x+y)
}
samp()
```


# 隨機抽樣
### sample(x,size,replace=FALSE,prob=NULL)
#### x:這是個向量,代表隨機數樣本的範圍
#### size:是個正整數,代表取隨機樣本的數量
#### replace:預設FALSE,TRUE為取後放回
#### prob:控制抽中的權重
```{r}
#樸克牌
#建立一個樸克牌向量
cardsuit<-c("spades","heart","diamonds","clubs")
cardnum<-c("A",2:10,"J","Q","K")
deck<-paste(rep(cardsuit,each=13),cardnum)
#洗牌
sample(deck,52)    #每次執行會有不同的結果
#骰子(取後放回)
#擲12次骰子
sample(1:6,12,replace = TRUE)
#加入權重
#擲骰子時設1和6有5倍權重被抽中
sample(1:6,12,replace=TRUE,c(5,1,1,1,1,5))
```


# 基本圖形
### 直方圖[hist()]
#### main:圖表標題
#### xlab:x軸標題
#### ylab:y軸標題
#### breaks:柱狀數量
```{r}
#繪製澳洲螃蟹甲殼寬度的直方圖
library(MASS)   #使用MASS套件內的物件
hist(crabs$CW,col="Gray",main="Histogram of Crab",xlab="Carapace width",ylab="Counter")
```

### 繪製時間數列物件
#### plot(x,y,...)
#### type:p為點,l為線,b為點和線,o為重疊,h為垂直線型,s為階梯型
```{r}
library(ggplot2) 
#五大城市的兒童犯罪率
#先建立數據框
NTPCtotal=c(173,124,95,110,81,71,53)
TPEtotal=c(46,41,26,49,44,38,55)
TYNtotal=c(39,55,47,36,22,25,25)
TXGtotal=c(66,71,66,33,37,52,31)
TNNtotal=c(27,19,46,27,29,24,31)
KHHtotal=c(66,42,66,40,49,42,39)
total=c(NTPCtotal,TPEtotal,TYNtotal,TXGtotal,TNNtotal,KHHtotal)
date<-data.frame(year=rep(c(2012,2013,2014,2015,2016,2017,2018),6),city=c(rep("NTPC",7),rep("TPE",7),rep("TYN",7),rep("TXG",7),rep("TNN",7),rep("KHH",7)),total=total)
date     
#再畫圖
ggplot(date,aes(x=year,y=total,linetype=city,color=city))+
  geom_line()+
  geom_point()+
  labs(title = "suspects of children in 2018")+
  scale_color_discrete(breaks = c("NTPC","TPE","TYN","TXG","TNN","KHH"))   #更改圖例順序
```

### 畫兩物件的數據關係圖
#### pch設定點的形狀(預設為空心圓):
#### pch=19:實心圓
#### pch=20:小一點的實心圓
#### pch=21:空心圓
#### pch=22:空心正方形
#### pch=23:空心菱形
#### pch=24:空心箭頭向上三角形
#### pch=25:空心箭頭向下三角形
```{r}
#crabs物件的前額葉長度和甲殼寬度的數據關係圖
#空心圓
plot(crabs$CW,crabs$FL)
#空心正方形
plot(crabs$CW,crabs$FL,pch=22)
```


